【裁判字號】    98,易,1356
【裁判日期】    980616
【裁判案由】    竊盜
【裁判全文】
臺灣板橋地方法院刑事判決              98年度易字第1356號
公  訴  人   臺灣板橋地方法院檢察署檢察官
被      告   乙○○
上列被告因竊盜案件，經檢察官提起公訴（98年度偵字第13994
號），本院依簡式審判程序，判決如下：
    主  文
乙○○犯竊盜罪，累犯，處有期徒刑參月；又犯竊盜罪，累犯，
處有期徒刑參月；又犯竊盜罪，累犯，處有期徒刑參月；又犯竊
盜罪，累犯，處有期徒刑肆月；又犯竊盜罪，累犯，處有期徒刑
陸月，扣案之黑色手套壹雙沒收；應執行有期徒刑壹年參月，扣
案之黑色手套壹雙沒收。
    事  實
一、乙○○前於民國95年間因詐欺案件，經臺灣嘉義地方法院以
    96年度嘉簡字第1501號判決判處有期徒刑3 月確定；又於96
    年間，因竊盜案件經本院以96年度易字第3704號判決各判處
    有有期徒刑7 月、7 月、5 月，並定其應執行刑為有期徒刑
    1 年2 月確定；上開二案，經本院以97年度聲字第1269 號
    裁定定應執行刑1 年4 月，於98年2 月5 日縮刑期滿執畢出
    監。詎猶不知悔改，意圖為自己不法之所有，分別為下列犯
    行：
  (1)於98年3 月上旬某日，在臺北縣新店市○○路133 巷27 弄
    36號2 樓修理水槽之際，趁機竊取屋主甲○○所有之紅白色
    ＮＯＫＩＡ廠牌行動電話1 支，得手後離去。
  (2)於98年3 月中旬某日，利用前往友人郭禎婷位於臺北縣樹林
    市○○街152 號5 樓住處之機會，趁其家人不注意之際，竊
    取郭禎婷之兄丁○○國民身分證、重型機車、自小客車駕照
    各1 張，得手後離去。
  (3)於98年5 月5 日晚間9 時30分許，在臺北縣淡水鎮漁夫撞球
    場內，竊取丙○○所有之國民身分證、健保卡、自小客車駕
    照、重型機車駕照、悠遊卡、學生證各1 張，咖啡色零錢包
    1 個，得手後離去。
  (4)於98年5 月11日晚間9 時30分許，在臺北縣新莊市○○路84
    號對面之機車格，見戊○○所有之車牌號碼ＬＳ７－５１９
    號機車鑰匙未拔，遂以該鑰匙打開電門發動引擎，以此方式
    竊取上開機車後得手後離去。
  (5)於98年5 月12日上午11時許，在臺北縣淡水鎮○○路23號前
    ，見李忠祐所有之車牌號碼７３０－ＢＬＲ號機車鑰匙未拔
    ，遂穿戴其所有之黑色手套避免遺留指紋後，以該鑰匙打開
    電門發動引擎，以此方式竊取上開機車得手後離去。嗣於98
    年5 月13日13時許，乙○○在臺北縣板橋市大漢溪下停車場
    ，因騎乘車號７３０－ＢＬＲ號機車為警查獲，並當場起獲
    丁○○、丙○○、甲○○遭竊之上開財物，並扣得上開作案
    用黑色手套1 雙，乙○○復於警員未查知其上開竊取車號Ｌ
    Ｓ７－５１９機車犯行前，自首該部分犯罪，帶同員警前往
    起出該車並接受裁判，而查悉上情。
二、案經甲○○、丁○○、丙○○、戊○○、李忠祐訴由臺北縣
    政府警察局海山分局報告臺灣板橋地方法院檢察署檢察官偵
    查起訴，乙○○於準備程序進行中就被訴事實為有罪之陳述
    ，經告知簡式審判程序之旨，並聽取各當事人之意見後，裁
    定以簡式審判程序審理。
    理  由
一、前開事實業據被告乙○○於警詢、偵查及本院審理時坦承不
    諱，與證人即被害人甲○○、丁○○、丙○○、戊○○、李
    忠祐於警詢時之證述情節互核相符，並有臺北縣政府海山分
    局搜索扣押筆錄、扣押物品目錄表、扣押物品收據各1 紙、
    贓物認領保管單5 紙、臺北縣政府警察局車輛尋獲電腦輸入
    單4 紙、失車唯讀案件基本資料1 紙、現場照片1 幀、贓物
    照片7 幀可資證明，足認被告前揭自白與事實相符，堪予採
    信。本案事證明確，被告犯行已堪認定，自應依法論科。
二、核被告上開所為，均係犯刑法第320 條第1 項之竊盜罪。被
    告所犯上開5 罪，犯意各別，行為互殊，應予分論併罰。被
    告於上開犯罪事實欄一、(4)部分犯罪未被發覺前，帶同處理
    警員前往查贓並承認該部分犯行，應有認錯負責之意，且減
    少訴追之社會成本，認符合自首要件，爰予減輕其刑。被告
    前於95年間因詐欺案件，經臺灣嘉義地方法院以96年度嘉簡
    字第1501號判決判處有期徒刑3 月確定；又於96年間，因竊
    盜案件經本院以96年度易字第3704號判決各判處有有期徒刑
    7 月、7 月、5 月，並定其應執行刑為有期徒刑1 年2 月確
    定；上開二案，經本院以97年度聲字第1269號裁定定應執行
    刑為1 年4 月，於98年2 月5 日縮刑期滿執畢出監，此有臺
    灣高等法院被告前案紀錄表1 份在卷可憑，被告於有期徒刑
    執行完畢後，5 年內故意再犯本案最重本刑有期徒刑以上之
    罪，為累犯，應分別依刑法第47條第1 項之規定加重其刑，
    並就上開犯罪事實欄一、(4)部分先加後減。爰分別審酌被告
    前有多次竊盜犯行，有前揭前案紀錄表在卷可稽，顯示素行
    不佳，年紀尚輕，四肢健全，甫出監未久，即隨機竊取他人
    財物，使被害人無端蒙受財物損失及不便，妨害社會治安，
    缺乏尊重他人財產權之觀念，顯示前次刑之執行，尚未收矯
    治警惕之效，應予非難，兼衡被告經查獲後，自警詢、偵查
    及本院審理中均自知事證明確而坦承犯行之態度，及所竊得
    財物之價值等一切情狀，認為公訴意旨固具體求處有期徒刑
    2 年，並認為被告有犯罪常習，應令入勞動場所強制工作，
    惟被告雖為上開5 次竊盜犯行，然均係於有機可趁時，始動
    念順手牽羊，並非主動尋覓被害人下手行竊，似難僅執此認
    定被告有竊盜習慣，應認目前尚無宣告強制工作之必要，且
    公訴意旨求刑似有略重，而分別量處如主文所示之刑，並定
    其應執行之刑，以資懲儆。扣案之黑色手套1 雙，係被告所
    有供其為本案犯罪事實欄一、(5)部分犯行所用之物，業據其
    供承在卷，爰依刑法第38條第1 項第2 款之規定，併於該罪
    主文項下宣告沒收。
據上論斷，應依刑事訴訟法第273 之1 第1 項、第299 條第1 項
前段，刑法第320 條第1 項、第47條第1 項、第51條第5 款、第
62條前段、第38條第1 項第2 款，刑法施行法第1 條之1 ，判決
如主文。
本案經檢察官陳姿雯到庭執行職務。
中    華    民    國    98    年    6    月    16    日
                  刑事第二庭  法  官  王偉光
上列正本證明與原本無異。
如不服本判決，應於送達後10日內敘明上訴理由，向本院提出上
訴狀，上訴於本院第二審合議庭 (應附繕本) 。其未敘述上訴理
由者，應於上訴期間屆滿後20日內向本院補提理由書「切勿逕送
上級法院」。
                              書記官  陳宥伶
中    華    民    國    98    年    6     月    17    日
附錄本案論罪科刑法條全文：
中華民國刑法第320條
（普通竊盜罪、竊佔罪）
意圖為自己或第三人不法之所有，而竊取他人之動產者，為竊盜
罪，處5 年以下有期徒刑、拘役或5 百元以下罰金。
意圖為自己或第三人不法之利益，而竊佔他人之不動產者，依前
項之規定處斷。
前二項之未遂犯罰之。


司法院資訊處製作；財團法人民間司法改革基金會備份。
